【裁判字號】    90,簡上,4
【裁判日期】    900404
【裁判案由】    給付電話費
【裁判全文】
臺灣嘉義地方法院民事判決  九十年度簡上字第四號
    上  訴  人  乙○○
    被上訴人    中華電信有限公司北區電信分公司
    法定代理人  甲○○
                            送.
    訴訟代理人  丙○○
右當事人間請求給付電話費事件，上訴人對於中華民國八十九年九月十五日台灣嘉義
地方法院嘉義簡易庭八十九年度嘉簡字第五七八號第一審判決提起上訴，本院判決如
左：
        主      文
原判決廢棄。
被上訴人第一審之訴駁回。
第一、二審訴訟費用均由被上訴人負擔。
        事      實
甲、上訴人方面：
    一、聲明：求為判決：（一）原判決廢棄。（二）被上訴人第一審之訴駁回。
    二、陳述：上訴人之身分證於民國八十七年十二月二十七日在嘉義縣中埔鄉遺失
        ，當時郵局存摺、提款卡、汽車駕駛執照均一併遺失，且於數日後即申辦補
        發，並未向被上訴人申請及使用0000000000號行動電話，被上訴
        人不應向上訴人請求。
    三、證據：提出汽車駕駛執照、身分證、郵政儲金簿影本各一份。
乙、被上訴人方面：
    一、聲明：上訴駁回。
    二、陳述：除與原判決記載相同者，茲引用外，補稱：
        行動電話之若係本人申請僅需身分證原本，並由本人到場即可辦理，若委由
        他人代辦，須提出身分證、印章，本件申請書上並無代理人，應係上訴人親
        自前往震旦行辦理，係於八十八年二月間申請取得門號，使用至同年五月間
        ，惟自申請迄同年五月間均未繳費。
    三、證據：除援用第一審所提證據外，並提出中華電信股份有限公司行動電話業
        務租用申請書影本一份。
丙、本院依職權函交通部民雄頭橋郵局、交通部公路局嘉義區監理所調取上訴人掛失
    之郵政儲金簿及提款卡資料、汽車駕駛執照補發情形，並命上訴人當庭書寫姓名
    拾次。
    理      由
一、本件被上訴人起訴主張：上訴人向被上訴人租用0000000000號行動電
    話後，詎竟積欠自民國八十八年三月份起至八十八年五月份止之電信費，總計為
    新台幣（下同）十萬八千九百零八元，雖迭經被上訴人催繳，上訴人均未置理，
    爰訴請上訴人如數給付上開金額，及自支付命令送達上訴人翌日起至清償日止，
    按年息百分之五計算之法定遲延利息等語。上訴人則以：上訴人之身分證於八十
    七年十二月二十七日在嘉義縣中埔鄉遺失，當時郵局存摺、提款卡、汽車駕駛執
    照均一併遺失，且於數日後申辦補發，並未向被上訴人申請及使用上開0000
    000000號行動電話，被上訴人不應向上訴人請求等語，資為抗辯。
二、按當事人主張有利於己之事實者，就其事實有舉證之責任，民事訴訟法第二百七
    十七條定有明文。本件上訴人既否認曾向被上訴人申請租用上開行動電話，依舉
    證責任分配法則，自應由被上訴人就兩造間存有租用上開行動電話契約之積極有
    利於己之事實，負舉證之責。
三、被上訴人於本院提出之行動電話業務租用申請書一份，固記載用戶名稱為上訴人
    之名義，並簽有上訴人名義之署名，惟上訴人既否認該私文書填載之真正，並否
    認授權他人代為申請之事實，則主張契約為真實之被上訴人，自應負舉證之責。
    經查，上開申請書上雖有「乙○○」之簽名，惟經本院於審理時當庭命上訴人乙
    ○○書寫其姓名拾次，本院細繹上開申請書上「乙○○」之簽名與上訴人本人之
    上開簽名筆跡，依肉眼觀察比對，申請書上之簽名筆跡較屬潦草，與上訴人本人
    簽名筆跡之工整、清晰，顯有不符，且經被上訴人當庭自行核對後亦自陳：兩者
    字跡確是不大相同等語。又上訴人所陳其曾於八十七年十二月二十七日遺失身分
    證、郵局存摺、提款卡、汽車駕駛執照等乙節，經本院審酌上訴人到場提出之身
    分證，確實載有八十七年十二月三十一日補發之註記，且有上開身分證影本附卷
    可憑；而上訴人確於八十八年一月四日向交通部公路局嘉義監理所申請補發普通
    小客車Ｚ000000000號駕駛執照，且於八十七年十二月三十一日向民雄
    頭橋郵局辦理郵局存簿儲金第０一０七七八之七號乙○○帳戶存簿掛失及補發存
    摺，並同時辦理提款卡掛失，重新申請新卡等情，有上開監理所九十年二月一日
    （九０）嘉監二字第九００一四五二號函、嘉義郵局九十年二月六日營0000
    0000之０一五號函各在卷足稽，自堪信為真。本件依被上訴人提出之上開行
    動電話業務租用申請書一份，記載申請日期為八十八年二月四日，已在上訴人遺
    失上開身分證件之後，被上訴人復未能舉他證以證明上開行動電話契約確係上訴
    人租用，被上訴人主張上訴人租用之事實，難認為真實。
四、綜上所述，上訴人抗辯伊未向被上訴人租用上開行動電話，被上訴人所提出之行
    動電話業務租用申請書非由其填寫簽章，自屬可信。被上訴人主張上訴人向其租
    用上開行動電話，惟自八十八年三月起至同年五月止，共積欠電信費十萬八千九
    百零八元迄未清償，不足採信。從而，被上訴人本於租用契約請求上訴人給付電
    信費為無理由，不應准許。原審判命上訴人給付上開金額及法定遲延利息，自有
    未洽。上訴意旨指摘原判決不當，求予廢棄改判，為有理由，自應由本院將原判
    決予以廢棄改判如主文第二項所示。
五、本件因事證已臻明確，兩造其餘攻擊、防禦方法及所為之立證，與判決之結果不
    生若何之影響，無庸逐一予以論究，併予敘明。
六、據上論結，本件上訴為有理由，依民事訴訟法第四百三十六條之一第三項、第四
    百五十條、第七十八條，判決如主文。
中      華      民      國    九十      年      四      月      四      日
~B臺灣嘉義地方法院民事第二庭
~B    審判長法官  楊力進
~B    法      官  陳杰正
~B    法      官  李文輝
右為正本係照原本作成。
本判決不得上訴。
中      華      民      國    九十      年      四      月      十一    日
~B    書  記  官  楊福源


司法院資訊處製作；財團法人民間司法改革基金會備份。
